臺灣屏東地方法院民事裁定
111年度消債清字第32號
聲  請  人  
即 債務 人  方聖鈞（原名：方朝瑋）


代  理  人  林宗儀律師    
上列當事人聲請消費者債務清理事件，本院裁定如下：
    主  文
債務人方聖鈞自民國111年11月29日中午12時起開始清算程序。
命司法事務官進行本件清算程序。
    理  由
一、按更生方案未依消費者債務清理條例（下稱消債條例）第59
    條、第60條規定可決時，除有該條例第12條、第64條規定之
    情形外，法院應以裁定開始清算程序。又法院開始清算程序
    之裁定，應載明其年、月、日、時，並即時發生效力，消債
    條例第61條第1項、第83條第1項定有明文。另法院裁定開始
    清算程序後，得命司法事務官進行清算程序，復為消債條例
    第16條第1項前段所明定。
二、經查，聲請人前聲請更生，經本院以109年度消債更字第152
    號裁定自民國110年3月8日中午12時起開始更生程序。旋聲
    請人於更生程序進行中之109年6月9日，提出分6年、72期、
    每期清償新臺幣（下同）5,000元、清償總額360,000元之第
    一次更生方案，惟未獲債權人會議可決。聲請人復於110年1
    2月27日提出分6年、72期、每期清償2,000元、清償總額144
    ,000元之第二次更生方案，然亦未獲債權人會議可決。又本
    院司法事務官審酌聲請人無固定收入，遂命聲請人於提出保
    證人，惟聲請人無法提出保證人等情，經核閱110年度司執
    消債更字第27號更生事件全卷自明。是本件更生方案並未經
    債權人可決，且聲請人無固定收入亦未提出可擔保更生方案
    履行之保證人，則本件與消債條例第64條第1項後段關於得
    逕行裁定認可更生方案此規定之要件不合，堪以認定。
三、綜上，本件既未符合得由法院逕以裁定認可更生方案之要件
    ，則本院自無從依消債條例第64條第1項後段之規定逕予認
    可，又本件亦查無消債條例第12條規定之情形，則本院自得
    依消債條例第61條第2項規定，於向聲請人、債權人曉諭更
    生程序轉換為清算程序之法律效果，使其等有陳述意見之機
    會後，依同條第1項規定裁定開始清算程序，並命司法事務
    官進行本件清算程序。至同條第3項固規定：「第1項裁定得
    為抗告，並於裁定確定時，始得進行清算程序」，惟參於10
    1年1月4日增訂該規定之立法理由，係指倘聲請人爭執本件
    有消債條例第12、64條所定情形，而不應受法院開始清算程
    序之裁定者，得提起抗告以為救濟，且於本裁定確定時，始
    由司法事務官進行清算程序，並非指各債權人均得對本裁定
    提起抗告，附此敘明。
四、依首開規定，裁定如主文。
中　　華　　民　　國　　111 　年　　11　　月　　29　　日
                  民事庭  法　官　彭聖芳
正本係照原本作成。
如不服本裁定應於送達後10日內向本院提出抗告狀，並繳納抗告
費新臺幣1,000元。
中　　華　　民　　國　　111 　年　　11　　月　　29　　日
                          書記官　謝鎮光